【裁判字號】    98,親,24
【裁判日期】    990305
【裁判案由】    否認子女
【裁判全文】
臺灣新竹地方法院民事判決                98年度親字第24號
原      告  乙○○
法定代理人  甲○○○
訴訟代理人  李權宸律師
被      告  戊○○
            丁○○
兼前列二人
共同法定代
理人        丙○○(LE TH.
上列當事人間否認子女事件，本院於民國99年2 月25日言詞辯論
終結，判決如下：
       主  文
確認被告戊○○、丁○○非原告之父張新民與被告丙○○( LE T
HI OAHN)所生之婚生子女。
訴訟費用由被告丙○○( LE THI OAHN )負擔。
    事實及理由
一、原告起訴主張：原告乙○○之父張新民(註：已歿)與被告丙○○( LE THI OAHN )原係夫妻關係，雙方於民國88年6月18
    日結婚，97年8 月20日經台灣台北地方法院另案判決離婚確
    定，被告丙○○於97年2 月23日產下被告戊○○，並於98年
    1 月19日產下被告丁○○，惟被告戊○○、丁○○依法雖推
    定為原告之父張新民與被告丙○○所生之婚生子女，但被告
    戊○○、丁○○確非被告丙○○自原告之父張新民受胎所生
    ，實係被告丙○○與訴外人王文偉所生之子女，此為被告丙○○所不否認，且經本院囑託財團法人林口長庚紀念醫院為
    親子血緣鑑定屬實，為此依法提起本件否認子女之訴，並聲
    明：求為判決如主文第一項所示。
二、被告丙○○則到庭陳明：被告戊○○、丁○○確實為其與王
    文偉所生育的子女等語。
三、程序方面：
    按從子女出生日回溯第181日起至第302日止為受胎期間。妻
    之受胎，係在婚姻關係存續中者，推定其所生子女為婚生子
    女；惟此推定如夫妻之一方或子女能證明子女非為婚生子女
    者，得於夫妻之一方自知悉該子女非為婚生子女，或子女自
    知悉其非為婚生子女之時起二年內提起否認之訴，民法第10
    62條第1項、第1063 條分別定有明文。又否認子女之訴，由
    夫起訴者，以妻及子女為共同被告；由妻起訴者，以夫及子
    女為共同被告，此為民事訴訟法第589條之1第1 項所明定。
    再者，否認子女之訴，夫妻之一方於法定起訴期間內或期間
    開始前死亡者，繼承權被侵害之人得提起之；依前項規定起
    訴者，應自被繼承人死亡時起，於一年內為之；夫妻之一方
    於提起否認子女之訴後死亡者，繼承權被侵害之人得承受其
    訴訟，民事訴訟法第590條第1、2、3項亦分別定有明文。經
    查，原告之父張新民於98年4 月27日向本院對於被告提出本
    件否認子女之訴，嗣原告之父張新民於98年7月9日本件訴訟
    進行期間不幸死亡，業據原告提出其父張新民死亡除戶之戶
    籍謄本、台灣桃園地方法院檢察署相驗屍體證明書各一紙附
    卷可稽，則原告於99年2 月11日具狀向本院聲明承受訴訟，
    續行本件訴訟程序，程序上核無不合，併此敘明。
四、得心證之理由：
  (一)原告主張被告戊○○、丁○○並其父張新民與被告丙○○
      所生之婚生子女乙節，業經本院囑託財團法人林口長庚紀
      念醫院對於被告戊○○、丙○○及訴外人王文偉間進行親
      子血緣鑑定，經該院出具之親子鑑定報告，而該鑑定報告
      之結論既明確記載為：１、不能排除戊○○與王文偉的親
      子關係。２、累積親子關係係數(CLR )為28,811.11 ，就
      是說『王文偉是戊○○的親生父親』這一個可能性與『任
      何中國男人偶然具有是戊○○的親生父親所必須具備的基
      因半型(Obligatory genes)』這一個可能性相比，大約為
      28,811.11倍。３、親子關係概率(PP)為99.9965% ，也就
      是說王文偉與戊○○之父女關係確定率為99.9965 % ，因
      此『王文偉是戊○○的親生父親』這一個假設由此次測試
      已實務上可以證實，此有財團法人林口長庚紀念醫院於98
      年7月3日以(98)長庚院法字第0665號函附具之親子鑑定報
      告三紙附卷可稽，核與原告所陳情節相符，參以被告丙○○到庭亦不否認王文偉確係被告戊○○的親生父親，故原
      告上開主張，自堪信為真實。
  (二)又經本院囑託財團法人林口長庚紀念醫院對於被告丁○○
      、丙○○及訴外人王文偉間進行親子血緣鑑定，經該院出
      具之親子鑑定報告，而該鑑定報告之結論亦明確記載為：
      １、不能排除丁○○與王文偉的親子關係。２、累積親子
      關係係數(CLR )為13,340.05 ，就是說『王文偉是丁○○
      的親生父親』這一個可能性與『任何中國男人偶然具有是
      丁○○的親生父親所必須具備的基因半型(Obligatory ge
      nes)』這一個可能性相比，大約為13,340.05 倍。３、親
      子關係概率(PP)為99.9925%，也就是說王文偉與丁○○之
      父子關係確定率為99.9925 % ，因此『王文偉是丁○○的
      親生父親』這一個假設由此次測試已實務上可以證實，亦
      有財團法人林口長庚紀念醫院於98年12月24日以(98)長庚
      院法字第1221號函附具之親子鑑定報告三紙附卷可稽，核
      與原告所陳情節相符，參以被告丙○○到庭亦不否認王文
      偉亦係被告丁○○的親生父親，故原告上開主張，亦堪信
      為真實。
  (三)從而，原告提起本件否認子女訴訟，核無不合，自應准許
      。
五、關於訴訟費用負擔方面：按敗訴人之行為，按當時之訴訟程
    度為伸張或防衛權利所必要者，因該行為所生之費用，法院
    得酌量情形命勝訴之當事人負擔其一部，民事訴訟法第81條
    第2 款著有明文。又本件確認親子關係不存在之訴，原告起
    訴雖於法有據，然本件親子關係既係因婚生推定所造成，則
    被告戊○○、丁○○之應訴係受法律規定而不得不為者，是
    以本院認為本件訴訟費用應由被告丙○○負擔較為公允。
六、訴訟費用之依據：民事訴訟法第81條，判決如主文。
中    華    民    國    99    年    3     月    5     日
                  家事法庭法  官  王佳惠
以上正本係照原本作成。
如對本判決上訴，須於判決送達後20日之不變期間內，向本院提
出上訴狀
                          書記官  蔡玉嬌
中    華    民    國    99    年    3     月    5     日

司法院資訊處製作；財團法人民間司法改革基金會備份。
